---
title: "Relatorio Mensal"
author: "Athos Petri Damiani"
format:
  html: default
  md: default
  pdf: default
date: today
prefer-html: true
---

## Introducao

Este documento contem:

- Demonstracao de markdown
- tabelas, graficos, e textos dinamicos
- chunks de codigo misturados com blocos de texto
- Demonstracao de que o Quarto pode ser usado tanto como notebook quanto para gerar documentos apresentaveis

```{r}
#| echo: false

# install.packages("rmarkdown")
# install.packages("tidyverse")
# install.packages("sparklyr")
# install.packages("pysparklyr")
# install.packages("knitr")
# install.packages("plotly")
# install.packages("webshot2")

# usethis::edit_r_environ()
```

## Exemplo de variaveis de ambiente e Sys.getenv()

```{r}
Sys.getenv("TESTE", "nao encontrou o env TESTE")
```

```{r}
#| echo: false
#| message: false
#| warning: false

library(sparklyr)
library(tidyverse)
library(plotly)
library(knitr)

# DATABRICKS_HOST=<workspace-url>
# DATABRICKS_TOKEN=<personal-access-token>
# DATABRICKS_CLUSTER_ID=<cluster-id>

# sc <- spark_connect(method = "databricks_connect")
```

ola mundo

```{r}
#| echo: false
#| warning: false

# mtcars_from_local = mtcars |> rownames_to_column("car_id")

# mtcars_no_db <- copy_to(sc, mtcars_from_local, "mtcars_from_local", overwrite = TRUE)

# spark_write_table(mtcars_no_db, name = "mtcars_from_local", mode = "overwrite")
```

## Dados da analise

```{r}
# mtcars_from_db <- sdf_sql(sc, "SELECT * FROM databricks_asn.default.mtcars_id")
# mtcars_from_db <- tbl(sc, "mtcars_from_local")
mtcars_from_db <- mtcars
mtcars_from_db |> head() |> kable()
```


```{r}
# collect(mtcars_from_db)
```

## Grafico de disp vs mpg

Esta secao mostra um grafico de `disp` vs `mgp`.

- numero de linhas: `r nrow(mtcars_from_db)`

```{r}
collect(mtcars_from_db) |> 
    ggplot(aes(x = disp, y = mpg))  +
    geom_smooth(se = FALSE) +
    geom_point(aes(colour = as.character(gear)))
```


```{r}
mtcars_from_db |> 
    group_by(gear) |> 
    summarise(
        across(starts_with("d"), mean),
    ) |> 
    kable()
```


```{r}
#| warning: false

p <- lakers |> 
    mutate(
        date = as_date(as.character(date), format = "%Y%m%d")
    ) |> 
    ggplot(aes(x = date, y = points)) +
    stat_summary() +
    scale_x_date()

p
```